臺灣雲林地方法院刑事判決　　　　　　　　　　　　　　九十年度易字第八一七號
　　公　訴　人　臺灣雲林地方法院檢察署檢察官
　　被　　　告　乙○○
　　被　　　告　甲○○
　　共　　　同
　　選任辯護人　藍庭光
右列被告因賭博等案件，經檢察官提起公訴（九十年度偵字第四二八○、四四六五號
），本院判決如左：
    主  文
乙○○共同連續在公眾得出入之場所賭博財物，處罰金伍佰元，如易服勞役，以參佰
元折算壹日。
甲○○違反未依電子遊戲場業管理條例規定辦理營利事業登記者，不得經營電子遊戲
場業之規定，處有期徒刑參月，如易科罰金，以參佰元折算壹日。
扣案之電動賭博機具「麻將」貳台、「水果盤」貳台、「吃角子老虎」壹台（含ＩＣ
板各壹塊）及賭資參萬零貳百捌拾元均沒收之。
    事  實
一、甲○○明知未依電子遊戲場業管理條例之規定辦理營利事業登記者，不得經營電
    子遊戲場業，竟自民國九十年六月一日起，在雲林縣斗六市○○路一百三十六號
    其所經營之「二十一世紀便利商店」內部角落，擺設電動賭博機具「麻將」、「
    水果盤」各二台及「吃角子老虎」一台共五台。又與乙○○共同基於賭博之犯意
    聯絡，自九十年五月起，以每月新台幣（下同）一萬九千元雇用乙○○擔任兌換
    現金工作，在其所經營之上址之公眾得出入之場所，連續與不特定之人賭博財物
    。渠等賭博之方式為：係由參與賭博之人，每次投幣十元開十分，如押中，賭客
    可得不等倍數之分數，並得以所贏得之分數換取與開分相同比例之現金；如未押
    中，則押注均歸甲○○所有。嗣於九十年十月二十日下午四時五十分許，在上址
    為警查獲，並扣得上開電動機具五台（含ＩＣ板五塊）及置於上開電動機具內之
    賭資新台幣三萬零二百八十元。
二、案經雲林縣警察局斗六分局報請臺灣雲林地方法院檢察署檢察官偵查起訴。
    理  由
一、右揭事實，業據被告乙○○、甲○○坦承不諱，並有雲林縣警察局斗六分局斗六
    派出所臨檢紀錄表一紙及現場相片五張附卷可稽，復有前開電動賭博機具五台及
    賭資三萬零二百八十元扣案可資佐證，足認被告二人自白應與事實相符。本件事
    證明確，被告二人犯行堪以認定。
二、按電子遊戲場業管理條例業於八十九年二月三日公布施行，於同年月五日生效，
    該條例第十一條第一項規定：電子遊戲場業於申請營利事業登記時，除應依相關
    法令辦理外，應向直轄市、縣（市）主管機關申請核發營利事業登記證及營利級
    別證，未依該條例辦理營利事業登記者，依同條例第十五條之規定，即不得經營
    電子遊戲場業，違反者應依同條例第二十二條規定科處；又按電子遊戲場業管理
    條例所規定之電子遊戲場業，其規範之目的旨在使欲經營電子遊戲場業之業者，
    均須先符合該條例之規定，以健全電子遊戲場業之管理及營運，故不以專營或主
    要營業為設置電子遊戲機經不特定人娛樂之營利事業為限，及於原有經營事業之
    外，另又於固定場所實際違法經營賭博電動機台之業者，亦為上開電子遊戲場業
    管理條例所規定之事業，本件被告所經營之雜貨店，既有固定之經營場地，店內
    又長期擺設電子遊戲機供不特定顧客把玩營業，即與該條例第十五條之構成要件
    相符，至其所陳列電子遊戲機具之數量，與是否違反本規定尚屬無涉。再如陳列
    電子遊戲機具後，供與不特定之賭客賭博財物，雖該條例中明定所陳列之電子遊
    戲機具不得供為賭博使用，惟果已陳列，亦不當然排除該條例第十五條之適用，
    否則一經排除適用，於未供賭博使用之單純陳列電子遊戲機之輕度行為即與該條
    例第十五條之規定相符，而應依同條例第二十二條之罪論處，而供為賭博之重度
    行為，反不適用之之輕重失據情況（臺灣板橋地方法院八十九年十月份法律座談
    會結論及臺灣高等法院研究意見亦為相同見解）；故核被告甲○○所為，係犯電
    子遊戲場業管理條例第二十二條之違反同條例第十五條規定之未依電子遊戲場業
    管理條例規定辦埋營利事業登記罪及刑法第二百六十六條第一項前段之賭博罪。
    被告乙○○則係犯刑法第二百六十六條第一項前段之賭博罪。被告二人就上開刑
    法第二百六十六條第一項前段之賭博罪間，有犯意聯絡及行為分擔，為共同正犯
    。被告二人先後多次賭博犯行，時間緊接，罪名與犯罪構成要件相同，顯係基於
    概括犯意而為，應依連續犯規定論以一罪，並加重其刑。被告甲○○所犯之賭博
    罪與違反電子遊戲場業管理條例第二十二條之罪二罪間，有方法結果之牽連關係
    ，為牽連犯，應依刑法第五十五條之規定從一重之違反電子遊戲場業管理條例第
    二十二條之罪處斷。另查被告甲○○係單純在店內利用電動玩具與賭客對賭，該
    電動賭博機輸贏之機率不確定，係以該賭博機出現之偶然事實決定勝負，性質上
    係以該機器代替被告與他人賭博，而非計時或自贏家收取費用，而與經營賭場抽
    頭圖利等情事不符，自難以刑法第二百六十八條之意圖營利供給賭博場所之罪名
    相繩，公訴人認被告甲○○另涉犯刑法第二百六十八條之罪嫌，尚有誤會，惟公
    訴人認此部分與本件論罪科刑部分為牽連犯之裁判上一罪關係，爰不另為無罪之
    諭知，附此敘明。爰審酌被告甲○○先前已有二次擺放電動遊戲機具遭警取締之
    紀錄，不知警惕，甚至從事賭博情事，惟擺放電動機具數量不多，獲利有限，被
    告乙○○尚在就學期間，素行良好，為求生計而受被告甲○○指示始罹本罪，犯
    罪情節亦屬輕微，所生危害尚非重大及被告二人犯罪均能坦認犯行，犯罪態度良
    好等一切情狀，量處如主文所示之刑，並就被告甲○○部分諭知易科罰金之折算
    標準，就被告乙○○部分諭知易服勞役之折算標準，以資懲儆。扣案之電動賭博
    機具五台（含ＩＣ板各一塊）及賭資三萬零二百八十元，應依刑法第二百六十六
    條第二項之規定宣告沒收。
據上論斷，應依刑事訴訟法第二百九十九條第一項前段，電子遊戲場業管理條例第二
十二條，刑法第十一條前段、第二十八條、第五十六條、第二百六十六條第一項前段
、第二項、第五十五條、第四十一條第一項前段、第四十二條第二項，罰金罰鍰提高
標準條例第一條前段、第二條，判決如主文。
本案經檢察官曾勁元到庭執行職務。
中      華      民      國      九十一      年      二    月      八    日
                                        臺灣雲林地方法院刑事第二庭
                                            法  官  趙  思  芸
右正本證明與原本無異。
如不服本判決，應於判決送達後十日內向本院提出上訴狀( 應附繕本 )。
                                            書記官  王  淑  美
中      華      民      國      九十一      年      二    月      八    日
電子遊戲場業管理條例第十五條
未依本條例規定辦理營利事業登記者，不得經營電子遊戲場業。
電子遊戲場業管理條例第二十二條
違反第十五條規定者，處行為人一年以下有期徒刑、拘役或科或併科新台幣五十萬元
以上二百五十萬元以下罰金。
中華民國刑法第二百六十六條
 (普通賭博罪與沒收物)
在公共場所或公眾得出入之場所賭博財物者，處一千元以下罰金。但以供人暫時娛樂
之物為賭者，不在此限。
當場賭博之器具與在賭檯或兌換籌碼處之財物，不問屬於犯人與否，沒收之。
